trunk/resultats/catalan_i.aff
flag *N:    # Verbs en -ir, formes incoatives
    I R É                > -IRÉ,EIXO            # 1. pateixo <IPR>
    I R É                > -IRÉ,ESC             # patesc
    [^AEIOU] I R É       > -IRÉ,ISC             # patisc
    [GQ] U I R É         > -IRÉ,ISC             # seguisc
    [^GQ] U I R É        > -IRÉ,ÏSC             # induïsc
    [AEIO] I R É         > -IRÉ,ÏSC             # traïsc
    I R É                > -IRÉ,EIXES           # 2. pateixes
    [^AEIOU] I R É       > -IRÉ,IXES            # patixes
    [GQ] U I R É         > -IRÉ,IXES            # seguixes
    [^GQ] U I R É        > -IRÉ,ÏXES            # induïxes
    [AEIO] I R É         > -IRÉ,ÏXES            # traïxes
    I R É                > -IRÉ,EIX             # 3. pateix
    [^AEIOU] I R É       > -IRÉ,IX              # patix  
    [GQ] U I R É         > -IRÉ,IX              # seguix  
    [^GQ] U I R É        > -IRÉ,ÏX              # induïx  
    [AEIO] I R É         > -IRÉ,ÏX              # traïx  
    I R É                > -IRÉ,EIXEN           # 6. pateixen  
    [^AEIOU] I R É       > -IRÉ,IXEN            # patixen
    [GQ] U I R É         > -IRÉ,IXEN            # seguixen
    [^GQ] U I R É        > -IRÉ,ÏXEN            # induïxen
    [AEIO] I R É         > -IRÉ,ÏXEN            # traïxen
    I R É                > -IRÉ,EIXI            # 1. pateixi <SPR>
    I R É                > -IRÉ,ESQUI           # patesqui
    [^AEIOU] I R É       > -IRÉ,ISCA            # patisca
    [GQ] U I R É         > -IRÉ,ISCA            # seguisca
    [^GQ] U I R É        > -IRÉ,ÏSCA            # induïsca
    [AEIO] I R É         > -IRÉ,ÏSCA            # traïsca
    I R É                > -IRÉ,EIXIS           # 2. pateixis
    I R É                > -IRÉ,ESQUIS          # patesquis
    [^AEIOU] I R É       > -IRÉ,ISQUES          # patisques
    [GQ] U I R É         > -IRÉ,ISQUES          # seguisques
    [^GQ] U I R É        > -IRÉ,ÏSQUES          # induïsques
    [AEIO] I R É         > -IRÉ,ÏSQUES          # traïsques
    I R É                > -IRÉ,EIXI            # 3. pateixi
    I R É                > -IRÉ,ESQUI           # patesqui
    [^AEIOU] I R É       > -IRÉ,ISCA            # patisca
    [GQ] U I R É         > -IRÉ,ISCA            # seguisca
    [^GQ] U I R É        > -IRÉ,ÏSCA            # induïsca
    [AEIO] I R É         > -IRÉ,ÏSCA            # traïsca
    I R É                > -IRÉ,EIXIN           # 6. pateixin  
    I R É                > -IRÉ,ESQUIN          # patesquin 
    [^AEIOU] I R É       > -IRÉ,ISQUEN          # patisquen
    [GQ] U I R É         > -IRÉ,ISQUEN          # seguisquen
    [^GQ] U I R É        > -IRÉ,ÏSQUEN          # induïsquen
    [AEIO] I R É         > -IRÉ,ÏSQUEN          # traïsquen
    I R É                > -IRÉ,EIX             # 2. pateix  <IMP>
    [^AEIOU] I R É       > -IRÉ,IX              # patix  
    [GQ] U I R É         > -IRÉ,IX              # seguix  
    [^GQ] U I R É        > -IRÉ,ÏX              # induïx  
    [AEIO] I R É         > -IRÉ,ÏX              # traïx  
    I R É                > -IRÉ,EIXI            # 3. pateixi
    I R É                > -IRÉ,ESQUI           # patesqui
    [^AEIOU] I R É       > -IRÉ,ISCA            # patisca
    [GQ] U I R É         > -IRÉ,ISCA            # seguisca
    [^GQ] U I R É        > -IRÉ,ÏSCA            # induïsca
    [AEIO] I R É         > -IRÉ,ÏSCA            # traïsca
    I R É                > -IRÉ,EIXIN           # 6. pateixin  
    I R É                > -IRÉ,ESQUIN          # patesquin 
    [^AEIOU] I R É       > -IRÉ,ISQUEN          # patisquen
    [GQ] U I R É         > -IRÉ,ISQUEN          # seguisquen
    [^GQ] U I R É        > -IRÉ,ÏSQUEN          # induïsquen
    [AEIO] I R É         > -IRÉ,ÏSQUEN          # traïsquen

flag *O:    # Imperfet d'indicatiu de la segona conjugació
    A                    > -A,ES                # 2. perdies, cloïes    <IIM>
    A                    > -A,A                 # 3. perdia, cloïa
    [^EU] I A            > -IA,ÍEM              # 4. perdíem
    Ï A                  > -ÏA,ÍEM              # cloíem
    E I A                > -EIA,ÈIEM            # dèiem (*** sempre è? ***)
    U I A                > -UIA,ÚIEM            # dúiem
    [^EU] I A            > -IA,ÍEU              # 5. perdíeu
    Ï A                  > -ÏA,ÍEU              # cloíeu
    E I A                > -EIA,ÈIEU            # dèieu (*** sempre è? ***)
    U I A                > -UIA,ÚIEU            # dúieu
    A                    > -A,EN                # 6. perdien, cloïen

flag *P:    # Formes de la segona conjugació semblants a SIM1 sense -c/-gu (perdés)
    [^C] É S             > -ÉS,O                # 1. perdo, temo        <IPR>
    C É S                > -CÉS,ÇO              # torço
    .                    > -ÉS,Í                # 1. perdí, temí        <IPE>
    .                    > -ÉS,ERES             # 2. perderes, temeres
    .                    > -ÉS,É                # 3. perdé, temé
    .                    > -ÉS,ÉREM             # 4. perdérem, temérem
    .                    > -ÉS,ÉREU             # 5. perdéreu, teméreu
    .                    > -ÉS,EREN             # 6. perderen, temeren
    .                    > -ÉS,I                # 1. perdi, temi        <SPR>
    [^CGU] É S           > -ÉS,A                # perda, tema
    C É S                > -CÉS,ÇA              # torça
    G É S                > -GÉS,JA              # veja
    .                    > -ÉS,IS               # 2. perdis, temis
    .                    > -ÉS,ES               # perdes, temes
    .                    > -ÉS,I                # 3. perdi, temi
    [^CGU] É S           > -ÉS,A                # perda, tema
    C É S                > -CÉS,ÇA              # torça
    G É S                > -GÉS,JA              # veja
    .                    > -ÉS,EM               # 4. perdem, temem
    .                    > -ÉS,EU               # 5. perdeu, temeu
    .                    > -ÉS,IN               # 6. perdin, temin
    .                    > -ÉS,EN               # perden, temen
    .                    > -ÉS,ÉS               # 1. perdés, temés      <SIM>
    .                    > -ÉS,ERA              # perdera
    .                    > -ÉS,ESSIS            # 2. perdessis, temessis
    .                    > -ÉS,ERES             # perderes
    .                    > -ÉS,ESSES            # perdesses, temesses
    .                    > -ÉS,ÉS               # 3. perdés, temés
    .                    > -ÉS,ERA              # perdera
    .                    > -ÉS,ÉSSIM            # 4. perdéssim, teméssim
    .                    > -ÉS,ÉSSEM            # perdéssem, teméssem
    .                    > -ÉS,ÉREM             # perdérem
    .                    > -ÉS,ÉSSIU            # 5. perdéssiu, teméssiu
    .                    > -ÉS,ÉSSEU            # perdésseu, temésseu
    .                    > -ÉS,ÉREU             # perdéreu
    .                    > -ÉS,ESSIN            # 6. perdessin, temessin
    .                    > -ÉS,ESSEN            # perdessen, temessen
    .                    > -ÉS,EREN             # perderen
    .                    > -ÉS,I                # 3. perdi, temi        <IMP>
    [^CGU] É S           > -ÉS,A                # perda, tema
    C É S                > -CÉS,ÇA              # torça
    G É S                > -GÉS,JA              # veja
    .                    > -ÉS,EM               # 4. perdem, temem
    .                    > -ÉS,EU               # 5. perdeu, temeu
    .                    > -ÉS,IN               # 6. perdin, temin
    .                    > -ÉS,EN               # perden, temen
